臺灣臺中地方法院刑事判決　　　　　　　95年度訴字第3918號
公　訴　人　臺灣臺中地方法院檢察署檢察官
被　　　告　甲○○
　　　　　　　　　　（
指定辯護人　公設辯護人　丙○○
上列被告因違反槍砲彈藥刀械管制條例案件，經檢察官提起公訴
（95年度偵字第24247號），本院判決如下：
    主    文
甲○○未經許可，寄藏手槍，累犯，處有期徒刑伍年陸月，併科
罰金新臺幣壹拾貳萬元，罰金如易服勞役，以新臺幣壹仟元折算
壹日。扣案之美國ＲＵＧＥＲ廠製Ｐ九五ＤＣ型口徑九ＭＭ制式
半自動手槍壹枝（槍枝管制編號為0000000000號，含
彈匣貳個）、九ＭＭ制式子彈玖顆沒收。
    犯罪事實
一、甲○○前於民國八十六年間因重利罪，經臺灣高等法院臺中
    分院於八十九年七月三日判處有期徒刑七月確定，復於九十
    一年間因違反山坡地保育條例案件，經本院於九十四年五月
    九日判處有期徒刑十月確定，經於九十三年十一月五日入監
    執行，於九十五年一月二十七日假釋出監，於九十五年四月
    二十三日縮刑期滿執行完畢。其於九十三年十月間某日，在
    臺中市○○路住處，受友人張簡文堯（已死亡，另經檢察官
　　不起訴處分）之託保管藏放置於黑色提包內之具殺傷力之美
  　國ＲＵＧＥＲ廠製Ｐ九五ＤＣ型口徑九ＭＭ制式半自動手槍
    一枝（槍枝管制編號為0000000000號，部分槍號
    已遭磨滅，經以電解腐蝕法重現結果，研判槍號為「000
    00000」機械性能良好，可擊發同口徑制式子彈，含彈
    匣二個）及具殺傷力之口徑九ＭＭ制式子彈十五顆（查獲後
    經試射六顆鑑驗），並將上開槍、彈藏放在臺中市大肚山山
    坡上，未經許可，寄藏上開制式手槍及子彈。嗣於九十五年
    十月二十五日前往取出上開槍、彈，於翌日晚間八時五分許
    ，在臺中市○○區○○路二段一二三號旁為警查獲，並扣得
    其內有制式手槍一支、彈匣二個、制式子彈十五顆之黑色手
    提包一個。
二、案經臺中市警察局第五分局報告臺灣臺中地方法院檢察署檢
    察官偵查起訴。
    理    由
一、訊據被告甲○○對於上開犯罪事實坦承不諱，並有扣案之殺
    傷力之制式九０手槍一枝、子彈十五顆（其中六顆業經試射
    ）扣案可稽，上開槍彈經送內政部警政署刑事警察局鑑定結
    果，以送鑑制式九０手槍一枝（槍枝管制編號為00000
    00000號）認係美國ＲＵＧＥＲ廠製Ｐ九五ＤＣ型口徑
    九ＭＭ制式半自動手槍，部分槍號已遭磨滅，經以電解腐蝕
    法重現結果，研判槍號為「00000000」機械性能良
    好，可擊發同口徑制式子彈，送鑑制式子彈十五顆（試射六
    顆），認均係口徑九ＭＭ式子彈，認均具殺傷力等情，內政
    部警政署刑事警察局九十五年十二月十八日刑鑑字第一九五
    ０一六五九一二號槍彈鑑定書一紙在卷可稽。足徵被告自白
    顯與事實相符。本件事證已臻明確，被告犯行堪以認定，應
    予依法論科。
二、按寄藏手槍、子彈罪均為繼續犯，於其終止寄藏之前，犯罪
    行為仍在繼續實施之中，其間法律縱有變更，但其行為既繼
    續實施至新法施行以後，自無行為後法律變更之可言，而無
    刑法第二條第一項之適用，應逕行依裁判時之新法處罰。被
    告上開犯罪期間，槍砲彈藥刀械管制條例固曾經總統於九十
    四年一月二十六日修正公布，惟因被告所犯上開二罪之寄藏
    行為，性質上均係屬犯罪行為之繼續，而非屬犯罪狀態之持
    續，故尚無新舊法比較之問題。次按寄藏及持有，均係將物
    置於自己實力支配之下，僅寄藏必先有他人之持有行為，而
    後始為之受寄代藏而已，故寄藏之受人委託代為保管，其保
    管之本身，亦屬持有，不過，此之持有係受寄之當然結果。
    槍砲彈藥刀械管制條例既將持有與寄藏為分別之處罰規定，
    則單純之持有，固不包括寄藏，但寄藏之受人委託代為保管
    ，其保管之本身所為之持有，既係寄藏之當然結果，法律上
    自宜僅就寄藏行為包括之評價，不宜另就持有予以論罪（最
    高法院七十四年度台上字第三四００號判例意旨參照）。是
    核被告所為，係犯槍砲彈藥刀械管制條例第七條第四項未經
    許可，寄藏手槍罪與同條例第十二條第四項未經許可，寄藏
    子彈罪。起訴書原認被告係犯持有手槍罪及持有子彈罪，尚
    有誤會，惟業經公訴檢察官當庭更為寄藏手槍罪及寄藏子彈
    罪，合先敘明。而被告受託寄藏制式手槍、子彈，當然同時
    持有制式手槍及子彈，依照前揭說明，不再論以持有制式手
    槍、子彈罪責。被告同時寄藏制式手槍及制式子彈之行為，
    係一行為觸犯數罪名，為想像競合犯，應依刑法第五十五條
    之規定，從一重之槍砲彈藥刀械管制條例第七條第四項未經
    許可寄藏手槍罪處斷。又被告雖於寄藏上開手槍、子彈後，
    於九十三年十一月十五日因案入監執行，於九十五年一月二
    十七日縮刑期滿執行完畢，期間雖因案執行，惟被告受寄槍
    彈藏放，出監後即予取出，見其雖因案入監執行，然仍有寄
    藏槍彈之意，尚未能以其因案執行而解免其罪責。又被告前
　　於八十六年間因重利罪，經臺灣高等法院臺中分院於八十九
  　年七月三日判處有期徒刑七月確定，復於九十一年間因違反
    山坡地保育條例案件，經本院於九十四年五月九日判處有期
    徒刑十月確定，經於九十三年十一月五日入監執行，於九十
    五年一月二十七日假釋出監，於九十五年四月二十三日縮刑
    期滿執行完畢等情，有刑案資料查註紀錄表、臺灣高等法院
    被告前案紀錄表各一份在卷可參，查寄藏槍彈行為屬行為繼
    續之繼續犯，其寄藏之始至查獲為止，犯罪行為均在繼續中
    ，其違法性及可罰性亦未終止，被告寄藏犯行橫跨上開案信
    有期徒刑執行完畢之前後，既未逾五年，仍屬受有期徒刑執
    行完畢後，五年內故意再犯本件有期徒刑以上之罪，為累犯
    ，應依刑法第四十七條第一項之規定加重其刑。爰審酌被告
    雖僅受託寄藏上開槍彈，惡性尚較持有槍彈歹徒輕，然制式
    槍彈殺傷力高於一般改造槍彈甚多，潛在危害甚鉅，惟其犯
    罪後坦承犯行，頗有悔意，態度尚佳等一切情狀，量處如主
    文所示之刑，並就併科罰金部分依刑法第四十二條第三項前
    段規定，諭知易服勞役之折算標準，以示懲處。又扣案之制
    式九０手槍一枝（槍枝管制編號為0000000000號
    ，含彈匣二個），制式子彈九顆為違禁物，應依刑法第三十
    八條第一項第一款之規定宣告沒收。至扣案之制式口徑九Ｍ
    Ｍ子彈彈殼六顆，業經擊發完畢，已失其違禁物之本質，又
    扣案黑色提包係案外人簡文堯所有連同槍彈一併交付告藏放
    ，係案外人張簡文堯所有，縱其業已死亡，亦屬繼承人所有
    ，自非被告所有，且非示違禁物，爰不予宣告沒收，併予敘
    明。
據上論斷，應依刑事訴訟法第二百九十九條第項前段，槍砲彈藥
刀械管制條例第七條第四項、第十二條第四項，第二條第一項、
第五十五條、第四十七條第一項、第四十二條第三項前段、第三
十八條第一項第一款，判決如主文。
本案經檢察官乙○○到庭執行職務。
中　　華　　民　　國　　96　　年　　2 　　月　　7 　　日
                  刑事第十四庭  審判長法  官  陳  葳
                                      法  官  洪堯讚
                                      法  官  林世民
上正本證明與原本無異。
如不服本判決，應於收受本判決後十日內向本院提出上訴書狀，
其未敘述上訴理由者，並得於提起上訴後十日內向本院補提理由
書狀（均須按他造當事人之人數附繕本）「切勿逕送上級法院」
。
                                      書記官  張雅如
中　　華　　民　　國　　96　　年　　2 　　月　　9 　　日
附錄法條：
槍砲彈藥刀械管制條例第七條第四項
未經許可，持有、寄藏或意圖販賣而陳列第一項所列槍砲、彈
藥者，處五年以上有期徒刑，併科新台幣一千萬元以下罰金。
槍砲彈藥刀械管制條例第十二條第四項
未經許可，持有、寄藏或意圖販賣而陳列子彈者，處五年以下有
 期徒刑，併科新臺幣三百萬元以下罰金。
